# Moctar Kamakaté NAMADOU

Information Manager

## A PROPOS DE MOI

Je suis Moctar Kamakaté NAMADOU, professionnel de l'information documentaire (information manager) depuis 2016. J'ai été un collaborateur sur le projet de mise en place du SAE de la Conférence des Ministres de la Jeunesse et des sports (CONFEJES). J'ai travaillé en grande partie comme un indépendant... Je suis un passionné de la technologie en général ; ce qui me permet d'assimiler rapidement les applications en informatique documentaire. Outre le professionnel, j'aime surtout lire ou apprendre le développement WEB.

Nationalité : Togolaise

Date de naissance : 26 /05 /1994



### **Expériences**

Nov. 2019 – Mar. 2020 ARCHIVISTE-JUNIOR & COMMERCIAL OFFICE SYSTEME ARCHIVAGE

Iuil Coto

ARCHIVISTE - RECORD MANAGER (Prestataire externe)

Juil. – Setp. 2019

CONFERENCE DES MINISTRES DE LA JEUNESSE ET DES SPORTS DE LA

**FRANCOPHONIE (CONFEJES)** 

Mars – Juin 2019

Prestataire externe (archiviste)

**MANKO** 

Fev. – Mar. 2019

Prestataire externe

**CONFEJES** 

Dec. 2018 -

Prestataire externe

Jan. 2019 CONFEJES

Oct. – Nov. 2018

Prestataire externe (archiviste)

**MANKO** 

Aou. 2017 – Juil. 2018 Prestataire externe

CONFEJES

Avr. – Mai 2016 Bibliothécaire / Assistant

Direction du livre et de la lecture

Sept. – Oct. 2015 Bibliothécaire – Archiviste Assemblée Nationale du Sénégal



### **Formation**

2018 - 2020

Institut de Management (Dakar)

Master

Marketing - Communication - Publicité.

2014 - 2017

Université Cheikh Anta DIOP de Dakar - Ecole de bibliothécaires

archivistes et documentalistes

Licence

Sciences de l'information documentaire...

2014

Lycée d'enseignement Général d'Adidogomé-Lomé

**Baccalaureat** 

Philosophie et lettre



## Compétences

INFORMATIQUE DOCUMENTAIRE

Archivage physique

Numérisation

Recherche

Plan de classement

Créativité - Adaptabilité

Communication



Langues

**Anglais** 

Français

Autres Langues

Contact

+228 93 470 215

kamamoctar@gmail.com
moctarkamakate.namadou@aiesec.net
moctarkamakate.namadou@ucad.edu.sn

Lomé - Adidogomé

## **Moctar Kamakaté NAMADOU**

**Information Manager** 



### Vie Associative

Dec. 2019 -Président

Amicale des etudiants togolais de l'IMan

2018 **Membre TM** 

AIFSEC

Mai 2018 -Responsable de classe de Master 1

Fev. 2019 **IMan** 

2017 Club de leadership de l'EBAD

2016 Membre de la Coordination des étudiants et stagiaire togolais au

Sénégal

**CESTS** 

Responsable de classe de Master 1 Jan. 2015 -Jui. 2016

**IMan** 



### **Autres formations & Certificats**

Février - Mai 2019 : Université Libre de Bruxelles (ULB) diffusé sur la plateforme FUN | What's up Doc - Formation [en recherche] documentaire pour tous.

18 septembre - 22 septembre 2017 : Aproxima Group | Prise de parole en public



#### Références

KOUAKOU Kouassi Sylvestre: Maitre-Assistant et enseignantchercheur, EBAD (ECOLE DE BIBLIOTHECAIRE, ARCHIVISTES ET DOCUMENTALISTES): En tête de projet de SAE à

la CONFEJES. kouakousylvestre@yahoo.fr / +221 78 192 47 53; +221 78 389 06 72.



### **Loisirs**

**Voyages** 

Lecture (Science-fiction, philosophie et religion)

Débats

Connaissances nouvelles en autodidactes

**Technologies** 



Compétences

**PMB** 

Calibre

Ica-AToM

Word

Excel

**PowerPoint** 

Dropbox, Gdrive

Technologies OCR

HTML5 - CSS3

PHP, JS

CV Complet en ligne

https://kamamoctar.github.io /LeNouveauModel/